# 政府补助

提问人：jiuzhou010 时间：2022-05-19 10:38:28
陈老师，医院有个已经认定了的危房已经不在账面反映了，然后疫情期间又重新加固装修用作核酸检测基地了，这个是否可以当成固定资产大修处理了呀？

回答人：chenyiwei
可将修理支出作为固定资产成本，在加固装修后的预计可使用年限内计提折旧。

提问人：zhs7403 时间：2022-05-19 12:30:01
甲公司收到当地政府支付的新冠肺炎疫情停工损失补助 2000 万元。 ”2021年审计真题的答案是：疫情导致的停工损失为非常损失/收到的补助与日常活动无关，可能存在多计其他收益的风险“，应计入营业外收入。我的理解：该期间内仍需发生的人工、折旧等基本上是最基本的固定成本，不论是否处于停工状态均要发生，因此参照固定资产闲置期间折旧费的处理方式，计入管理费用。后续政府如有补贴的，按政府补助准则规定处理，计入其他收益科目更为合理。请问哪一个对？

回答人：chenyiwei
现在列入营业外收入的政府补助已经很少见。取决于作为补助对象的支出和损失是列入管理费用还是营业外支出（个人倾向于列入管理费用）。根据作为补助对象的支出是列入管理费用还是营业外收支，相应地将政府补助列入其他收益或者营业外收入。

提问人：星空下的小米 时间：2022-06-16 01:34:32
陈版，您好，想问一下政府补助的问题。如果我们公司和管委会签订了协议，管委会补贴 3 年的租金，要求累计三年有一些收入的指标达标，否则在第三年的租金里面抵扣，目前测算下来收入三年累计可以达标的，而且租金成本也的确发生了， 只是现在还没有收到补助，因为还么有到一年，是否可以先确认应收呢？ 谢谢

回答人：chenyiwei
按应收金额确认政府补助的条件比较严格。可参考：《中审众环研究 2020 》之“问题2-2-2（按照应收金额确认政府补助的条件）”。

提问人：星空下的小米 时间：2022-06-17 18:51:58
老师，您好，理解条件比较严格，但是在国际准则和中国准则上应该是没有GAAP diff, 所以我们理解应该其实是一样的判断. 而且是如果之后可以满足收到的要求，因为国际准则上写的是未来可以，应该不是现在就可以。不知道我们的理解是否对。谢谢

回答人：chenyiwei
准则条款上是没有差异，但实务中的把握还是有一定差异的。这涉及到惯例的理解和运用。

提问人：zhs7403 时间：2022-06-30 11:08:54
财政部去年 6 月官网有一个答疑：对于当期直接减免的增值税，企业应当根据《增值税会计处理规定》（财会〔 2016 〕 22 号）的相关规定进行会计处理，借记“应交税金——应交增值税（减免税款）”科目，贷记“其他收益”科目。是否说明类似的税费直接减免（不一定仅仅增值税）其他税费也可以类比，只能采用总额法，不能净额法？

回答人：chenyiwei
增值税有特殊性（价外税），因此其减免虽然不是政府补助，但也通过其他收益核算。其他税费没有这个问题，减免金额直接调整“税金及附加”等该税项所计入的利润表项目。

提问人：yzh429158 时间：2022-08-18 15:27:49
请教陈版，我公司与两外两家公司系同一个人股东控制下的企业。现园区管委会要求我们三家公司以集团名义入园并提供补贴，但入园协议只能与我公司签订，不能分三家公司签订。但实际上我公司与另两家公司并不属于集团公司，园区补贴归三家公司共有，请问如果园区将补贴直接拨付给我公司，我公司能否与另两家公司签订合作入园协议约定补贴分配方式，另两家公司能否凭协议和我公司转款单确认政府补助？如该方案不可行，请问怎么操作比较合适，谢谢

回答人：chenyiwei
这种方式有可能是可行的，但关键在于补助款在三家公司之间的分配是否合理，是否与各自的受益程度（如投资额、作为补助对象的成本费用的发生额、对园区的财税贡献金额等）相匹配。
本企业收到补助款时，将应分配给另两家企业的金额确认为对其他两家企业的其他应付款。

提问人：691071920 时间：2022-12-22 10:52:59
根据政府补助准则，如果企业在资产负债表日尚未收到补助资金，但企业在符合了相关政策规定后就相应获得了收款权，且与之相关的经济利益很可能流入企业，企业应该在这项补助成为应收款时，按照应收的金额计量。目前我们审计的一家公司系新能源汽车生产企业，当地政府出台了支持企业成长、支持市场开拓等奖补资金，具体考核指标为新能源车销售量，新能源汽车市场占有率。在审计年度第三方评审机构已经确定了补助通过情况，该公司已经确定通过审核，但款项需下一年度才能下拨，像这种情况是否能够提前确认政府补助，通过其他应收款挂账

回答人：chenyiwei
因为本案例中的补贴不同于国补，并不是以购车者作为补助对象，因此不能确认为营业收入。
实务中对此类补助通常是按收付实现制确认较多。考虑到地方政府的信用状况和可用财力问题，其可收回性存在较大不确定性，很可能并不满足按应收金额计量的条件，而是只能在实际收到时确认。